臺北高等行政法院裁定  
110年度訴字第1452號
原      告  楊典軒                                    
法定代理人  陳淑惠              
訴訟代理人  劉昌坪  律師  
            王志鈞  律師  
被      告  新北市政府社會局


代  表  人  張錦麗              
訴訟代理人  黃鼎馨              
            饒賀凱              
            鄭勝雄              
被      告  新北市中和區公所

代  表  人  賴俊達              
訴訟代理人  范博昇              
            黃郁棻              
            陳蓬芳              
上列當事人間因身心障礙者權益保障法事件，原告不服新北市政
府中華民國110年10月7日案號：1106010501號訴願決定，提起行
政訴訟，本院裁定如下：
    主  文
本件移送於臺灣新北地方法院行政訴訟庭。
    理  由
一、按訴訟之全部或一部，法院認為無管轄權者，依原告聲請或
    依職權以裁定移送於其管轄法院，行政訴訟法第18條準用民
    事訴訟法第28條第1項定有明文。次按「(第1項)適用簡易訴
    訟程序之事件，以地方法院行政訴訟庭為第一審管轄法院。
    (第2項)下列各款行政訴訟事件，除本法別有規定外，適用
    本章所定之簡易程序：三、其他關於公法上財產關係之訴訟
    ，其標的之金額或價額在新臺幣40萬元以下者。」、「對於
    公法人之訴訟，由其公務所所在地之行政法院管轄。其以公
    法人之機關為被告時，由該機關所在地之行政法院管轄。」
    行政訴訟法第229條第1項、第2項第3款、第13條第1項各有
    明定。
二、原告起訴主張其於民國110年1月1日，以中度身心障礙者資
    格，申請110年度身心障礙者日間照顧及住宿式照顧費用補
    助，經被告新北市政府社會局審核結果，認為原告家庭總收
    入平均分配全家人口之金額，超過當年度每人每月最低生活
    費標準4倍，依身心障礙者日間照顧及住宿式照顧費用補助
    辦法第5條第5款規定，以110年3月30日新北社障字第110059
    94171號函(下稱原處分)否准原告之申請，被告新北市○○區
    公所則以110年4月12日新北中社字第1102225858號函(下稱
    系爭函)轉知原處分意旨，並隨函檢還原告申請資料，爰循
    序提起本件行政訴訟，請求撤銷訴願決定、原處分及系爭函
    ，並請求被告應作成准予核定原告110年度身心障礙者日間
    照顧及住宿式照顧費用補助至少每月新臺幣(下同)7,560元
    之行政處分等語。查原告申領110年度身心障礙者日間照顧
    及住宿式照顧費用補助，依新北市身心障礙者日間照顧及住
    宿式照顧費用補助標準一覽表表1所示，縱以中度身心障礙
    者日間照顧每月最高補助額10,080元計算，原告110年度所
    得領取之身心障礙者日間照顧及住宿式照顧費用補助總金額
    為120,960元，此外別無其他金額可資請求乙節，業據原告
    當庭陳明在卷(見本院卷第120頁)。本件屬行政訴訟法第229
    條第2項第3款所定關於公法上財產關係之訴訟，其標的金額
    未達40萬元，為應適用簡易訴訟程序之事件，依同條第1項
    規定，應以地方法院行政訴訟庭為第一審管轄法院。又被告
    所在地分別為新北市板橋區、中和區，本件應由臺灣新北地
    方法院行政訴訟庭管轄。茲原告向無管轄權之本院起訴，顯
    係違誤，爰裁定如主文。
中　　華　　民　　國　　111　  年　　4　　月　　29 　 日
                    臺北高等行政法院第五庭
                              審判長法  官　蘇嫊娟
                                    法  官　魏式瑜
                                    法  官　劉正偉
上為正本係照原本作成。
如不服本裁定，應於送達後10日內向本院提出抗告狀（須按他造
人數附繕本）。
中　　華　　民　　國　　111 　年　　5 　　月　　2 　　日
                                    書記官　鄭聚恩